【裁判字號】    98,交聲,127
【裁判日期】    980122
【裁判案由】    交管條例聲異
【裁判全文】
臺灣板橋地方法院交通事件裁定
原處分機關  交通部公路總局臺北區監理所
異  議  人
即受處分人  榮達鑄造有限公司
代  表  人  甲○○
上列異議人因違反道路交通管理處罰條例案件，對於交通部公路
總局臺北區監理所97年11月27日所為之北監營裁字第40-AX00000
00號裁決處分，聲明異議，本院裁定如下：
    主  文
原處分撤銷。
榮達鑄造有限公司不罰。
    理  由
一、原處分意旨略以：異議人即受處分人榮達鑄造有限公司所有
    之車牌號碼CJZ-489 號普通重型機車，於民國（下同）96年
    11月2日8時14分許，行經臺北市○○路，因機器腳踏車，不
    在規定車道行駛違規，經臺北市政府警察局士林分局蘭雅派
    出所執勤警員當場拍照舉發，原處分機關遂依道路交通管理
    處罰條例第45條第13款之規定，裁處罰鍰新臺幣（下同）18
    00元。
二、本件異議意旨略以：異議人所有之車牌號碼CJZ-489 號普通
    重型機車，負責保管之人依其正常作習，當天早上9 點以前
    還在睡眠中，如何將機車騎到馬路上？且臺北市○○路很長
    ，伊不清楚違規詳細路段。再者舉發單位蘭雅派出所並未有
    任何舉證資料，是異議人不服本件裁罰，爰為此聲明異議云
    云。
三、經查：本件原舉發單位固函稱：異議人所有之車牌號碼CJZ-
    489 號普通重型機車，於96年11月2 日8 時14分許，行經臺
    北市○○路，因機器腳踏車，不在規定車道行駛違規，經臺
    北市政府警察局士林分局蘭雅派出所執勤警員當場拍照舉發
    等語。惟卻無法提出相片佐證，顯與常情不符，是否如原舉
    發單位所稱當場拍照舉發云云，自有疑異。再查，原舉發單
    位亦未就異議人所騎乘之機車車款、型號作描述，是否確實
    異議人所有之機車違規，亦難單從警局之函文所稱拍照採證
    舉發無誤云云，即認定異議人之機車確有於上開時、地違規
    駕駛。依此，單依台北市政府警察局士林分局之函文作為裁
    處依據之交通部公路總局臺北區監理所97年11月27日所為之
    北監營裁字第40-A X0000000 號違反道路交通管理事件裁決
    書其依據自無所本，本件異議人否認有上揭違規，所辯前辭
    ，應屬有據。
四、綜上所述，本件異議人辯稱其並未違規等語，堪以採信，原
    處分機關未予詳查，遽予裁罰，尚有未洽，本件異議為有理
    由，爰將原處分撤銷，並為不罰之諭知。
據上論斷，應依道路交通管理處罰條例第八十七條第二項、道路
交通案件處理辦法第二十條前段，裁定如主文。
中    華    民    國    98    年    1     月    22    日
                  刑事第四庭    法  官  徐子涵
上列正本證明與原本無異。
如不服本裁定，應於裁定送達後五日內敘明抗告理由，向本院提
出抗告狀。
                                書記官  張桐嘉
中    華    民    國    98    年    1     月    22    日


司法院資訊處製作；財團法人民間司法改革基金會備份。
